# 危废处理企业从甲方拉运回来的废物入库，需要做账务处理吗

提问人：934291520@qq.co 时间：2020-06-29 08:05:07
从甲方拉运回来的固废，除了运费、检测费等成本进入成本。废物需要入账吗

回答人：chenyiwei
待处理的危废，除了运输费、检测费等可识别的成本以外，并无其他成本，因此无需将其估价入账，否则违反历史成本原则。向产废单位收取的处理费应确认为预收账款（新收入准则下为合同负债），到完成处理后结转收入。